# 《基本建设财务管理规定》是否仍然适用？

提问人：ivancheng 时间：2013-07-29 16:27:46
财政部关于印发《基本建设财务管理规定》的通知 (2002年 9 月 27 日　财建[2002]394号) 该通知系 2002 年印发的，到目前为止是否仍然适用？是否有文件已将其废止，文件为何？ IPO企业使用《企业会计准则》是否仍然适用该规定？ 谢谢！

回答人：chenyiwei
1 、就《基本建设财务管理规定》本身的效力而言，虽然财政部目前正在就《基本建设财务规则》征求意见，该规则一旦生效，将废止《基本建设财务管理规定》，但尚未定稿发布，因此目前《基本建设财务管理规定》仍然是有效的文件。 2 、但是，《基本建设财务管理规定》第二条规定：“本规定适用于国有建设单位和使用财政性资金的非国有建设单位，包括当年安排基本建设投资、当年虽未安排投资但有在建工程、有停缓建项目和资产已交付使用但未办理竣工决算项目的建设单位。其他建设单位可参照执行。实行基本建设财务和企业财务并轨的单位，不执行本规定。”因此，对于IPO企业而言，其经营性项目的建设在绝大多数情况下并不适用《基本建设财务管理规定》，而应按照企业会计准则中关于固定资产和在建工程的规定执行。

提问人：ivancheng 时间：2013-07-29 22:16:08
非常感谢您的解答，但是仍然几点疑问： 1 、您认为“对于IPO企业而言，其经营性项目的建设在绝大多数情况下并不适用《基本建设财务管理规定》”，是因为IPO企业不属于“国有建设单位和使用财政性资金的非国有建设单位”还是不属于“实行基本建设财务和企业财务并轨的单位”？ 2 、我 2007 年上大学，当时学的会计学基础已经是根据企业会计准则编制的了，对于该规定中的一些概念并不理解，比如何为“基本建设财务和企业财务并轨”？ 3 、规定中也提到了“其他建设单位可参照执行。”，因此企业财务也会以此为依据来适用该规定，那么“其他建设单位可参照执行”有什么样的范围呢？ 谢谢！

回答人：chenyiwei
1 、不属于“国有建设单位和使用财政性资金的非国有建设单位”。另外该规定中有很多内容与企业会计准则的基本概念、基本原则和具体规定相冲突。我曾经与某大型央企集团的内审总监沟通过，他也完全赞同此观点。 2 、我对于基本建设财务也没有系统了解过，但知道他有一些特殊的财务处理和报表体系，例如仍在使用“资金平衡表”的名称等。请熟悉基建财务的网友补充。 3 、任何“参照执行”都不能违反企业会计准则的基本原则和具体规定。并且财务管理规定和会计处理规定的规范内容是存在差异的。

提问人：呼叫帮助 时间：2017-06-03 18:02:16
发文标题： 关于印发《国有建设单位会计制度补充规定》和《企业基建业务有关会计处理办法》的通知 发文文号： 财会字[1998]17号 发文部门： 财政部 发文时间： 1998-6-8 实施时间： 1998-1-1 法规类型： 行业会计制度 所属行业： 房地产业 建筑业 为了适应投融资体制改革和企业制度改革的要求，根据《国务院关于固定资产投资项目试行资本金制度的通知》（国发[1996]35号）和我部《关于印发〈基本建设财务管理若干规定〉的通知》（财基字[1998]4号） 的有关规定，我们对现行的《国有建设单位会计制度》和分行业的企业会计制度中，有关基本建设业务的会计处理作了补充规定，制定了《国有建设单位会计制度补充规定》和《企业基建业务有关会计处理办法》。《国有建设单位会计制度补充规定》适用于实行独立核算的国有建设单位，《企业基建业务有关会计处理办法》适用于企业未实行独立核算的经营性建设项目。现将《国有建设单位会计制度补充规定》和《企业基建业务有关会计处理办法》印发给你们，请布置所属建设单位或企业，自 1998 年 1 月 1 日起执行。 请问陈版，我想了解的是原先国有单位基本建设财务和企业财务是不并轨且各按相应的规定予以执行吗？

回答人：chenyiwei
抱歉，不清楚早期的规定。

提问人：呼叫帮助 时间：2017-06-04 21:24:52
陈版是否可以这样理解，现在基本建设财务管理规定是在非企业的单位执行吗？

回答人：chenyiwei
现在有效的是《基本建设财务规则》（财政部令第 81 号），适用于行政事业单位的基本建设财务行为，以及国有和国有控股企业使用财政资金的基本建设财务行为。

提问人：呼叫帮助 时间：2017-06-05 10:36:02
现在有效的是《基本建设财务规则》（财政部令第 81 号），适用于行政事业单位的基本建设财务行为，以及国有和国有控股企业使用财政资金的基本建设财务行为。 我审计高速公路公司，它属于国有和国有控股企业，高速公路公司的经营和建设是分开核算的，我搞不清楚的是那高速公路的建设部分的核算是执行《基本建设财务规则》（财政部令第 81 号）还是执行《企业会计准则》？

回答人：chenyiwei
应该是执行企业会计准则。首先高速公路不一定使用财政资金建造，更多地是社会化融资；其次高速公路不单独设置基建账，而是与企业财务并账。这种情况下不适用该规则。